臺灣屏東地方法院刑事判決　　　　　　　　　　　　　九十三年度簡上字第一二號
　　上　訴　人　臺灣屏東地方法院檢察署檢察官
　　被　　　告　丙○○
右上訴人因被告竊盜案件，不服本院九十二年度簡字第八二八號中華民國九十二年十
二月十五日刑事簡易判決（九十二年度偵字第四八一四、四八二三號），提起上訴及
移
    主      文
原判決撤銷。
丙○○連續竊盜，處有期徒刑陸月，如易科罰金，以參佰元折算壹日。
    事實及理由
一、丙○○基於意圖為自己不法所有之概括犯意，先於民國九十二年九月九日下午四
    時許，向「正興資源回收場」老闆黃正松佯稱，有一批廢鐵約二百多公斤要賣，
    請其用貨車去載，不知情之黃正松乃命其員工廖啟智駕駛車號８Ｍ─４３１２號
    自小貨車，至屏東縣內埔鄉○○村○○路一豬舍旁，竊取乙○○所有價值約新台
    幣（下同）六萬元之飼料輸送機一台，得手後以廢鐵價格將之售予黃正松，得款
    一千四百元花用。復於九十二年九月十日下午一時許，在屏東縣竹田西勢村龍南
    路南二高橋下，趁機竊取丁○○所有，停置於該處未拔鑰匙之ＷＱＷ─８１１號
    輕型機車一輛（價約一萬元），得手後留供己騎乘之用。丙○○嗣再於同年十月
    六日十一時許，騎乘機車至屏東縣內埔鄉○○村○○路（內埔工業區內），竊取
    水溝蓋六個，得手後亦將之以廢鐵售予估物商宋素珍，得款七百二十元亦供已花
    用，嗣為警循線查獲。
二、右揭竊取飼料輸送糟及水溝蓋事實，業據被告丙○○於警、偵訊中供承不諱，核
    與被害人乙○○、內埔工業區服務中心組員戊○○、黃正松及廖啟智警訊中指證
    情節相符。惟被告矢口否認有何竊取被害人丁○○機車情事，且謂所竊水溝蓋僅
    有二個而非六個，並辯稱機車係向當時與其相距三、四十公尺且不相識之人所借
    云云。惟查：
（一）被告竊取之水溝蓋為六個，同時同地亦竊取水溝蓋之甲○○則竊取二個，而估
      物商宋素珍係向被告購買六個，另向甲○○買二個水溝蓋等情，業據被告於警
      訊中供承在案，併核與甲○○、宋素珍警訊中供證情節相符，被告事後翻異前
      詞謂僅竊取水溝蓋二個云云，自無足取。
（二）次查被害人丁○○與被告素不相識，亦未將其所有機車借予被告等，業經丁○○於本院審理中結證在案，且其於機車九十二年九月十日下午失竊後，旋即於
      翌日（十一日）申報失竊，亦有車輛竊盜、車牌失竊資料個別查詢報─查詢車
      輛認可資料一紙在卷可稽，被告所辯機車係向不相識之人所借云云，自屬無稽
      之詞，難以取信。
    此外復有相片影本六紙、相片十五幀及贓物保領結書一份附卷可資佐證，被告犯
    行，足堪認定。
三、核被告所為，係犯刑法第三百二十條第一項之竊盜罪。被告三次犯行，時間緊接
    ，觸犯構成要件相同之罪名，顯係基於概括犯意為之，應論以連續犯並加重其刑
    ，其竊取飼料輸送機部分，係利用不知情者為之，為間接正犯。公訴人雖未就被
    告併辦部分提起公訴，然其與已聲請簡易判決處刑部分，有連續犯之裁判上一罪
    關係，本院自應併予審理。而查原審論罪科刑，固非無見，惟公訴人移送併辦之
    被告竊取水溝蓋部分犯行，與原案有裁判上一罪關係，已如前述，原審未及審酌
    ，尚有未洽，上訴人據此上訴，為有理由，合應撤銷原判決。至移送併辦意旨雖
    認竊取水溝蓋部分，被告係與甲○○共犯，惟查被告僅係同時同地與甲○○各自
    竊盜，所得水溝蓋亦各別販賣，業經被告迭次供承在卷，亦核與宋素珍陳述情節
    相符，併辦意旨認係共同犯罪，自有所誤，附此述明之。茲審酌被告犯後坦承部
    分犯行，態度尚非惡劣，及其犯行所生之危害等一切情狀，爰量處如主文第二項
    所示之刑，並諭知如易科罰金之折算標準。
據上論斷，應依刑事訴訟第四百五十五條之一第三項、第三百六十九條第一項前段、
第三百六十四條、第二百九十九條第一項前段、刑法第五十六條、第三百二十條第一
項、第四十一條第一項前段、罰金罰鍰提高標準條例第一條前段、第二條，判決如主
文。
中      華      民      國      九十三      年      四      月  二十八  日
                                      臺灣屏東地方法院刑事第一庭
                                          審判長法  官  潘正屏
                                                法  官  包梅真
                                                法  官  林世民
右正本證明與原本無異。
不得上訴
                                                書記官  盧建新
中      華      民      國      九十三      年     四      月  二十八 日
